【裁判字號】    88,上易,2411
【裁判日期】    890131
【裁判案由】    傷害等
【裁判全文】
臺灣高等法院高雄分院刑事判決          八十八年度上易字第二四一一號
    上  訴  人
    即  被  告  甲○○
右上訴人因傷害案件，不服臺灣高雄地方法院八十八年度易字第四０二八號、中華民
國八十八年十一月二日第一審判決（起訴案號：臺灣高雄地方法院檢察署八十七年度
偵字第二四四三三號），提起上訴，本院判決如左：
      主      文
上訴駁回。
      事      實
一、甲○○於民國八十七年十月十三日下午五時四十分許，在高雄市○○區○○路一
    二六巷一七弄三號住處前，因停車位問題，與乙○○發生口角爭執，甲○○之夫
    黃玉朋於屋內聽聞，遂走出屋外，公然以「幹妳娘」、「幹妳娘雞歪」、「沒水
    準」（均台語）侮辱乙○○（黃玉朋公然侮辱人部分業經原審科處罰金伍仟元，
    未上訴，已確定），乙○○憤而趨前質問黃玉朋是什麼意思，甲○○見狀，竟基
    於傷害之犯意，出手抓扯乙○○之頭髮，及臉部、頸部，乙○○亦出手拉扯甲○
    ○頭髮，旋經鄰居蕭玉麗等人將其二人拉開，始各自返家，乙○○因之受有左前
    臂抓傷、瘀傷及右前臂、頸部、右肩抓傷等傷害。
二、案經乙○○訴請臺灣高雄地方法院檢察署檢察官偵查後聲請簡易判決處刑，經原
    審高雄簡易庭簽請改用通常程序審判。
      理      由
一、訊據上訴人即被告甲○○否認傷害告訴人，辯稱：當時與隔壁鄰居講話，乙○○
    正好走過來，開口大聲說話，因而爭執，柯女出手打我，我才回手云云。經查：
    右揭犯罪事實，業據告訴人乙○○指訴綦詳，核與在場證人蕭玉麗結證情節相符
    ，被告甲○○亦供承有與告訴人相互拉扯之情。而告訴人受有前開傷害，則有驗
    傷診斷書一份在卷可稽。罪證明確，被告甲○○空言否認有傷害告訴人之行為，
    要屬卸責之詞，難以採信，被告犯行洵堪認定。
二、核被告甲○○所為，係犯同法第二百七十七條第一項之傷害罪。
三、原審因而適用刑法第二百七十七條第一項、第四十一條、罰金罰鍰提高標準條例
    第一條前段，第二條之規定，並且審酌被告與告訴人係鄰居，偶因細故而犯本罪
    ，情節尚非嚴重，告訴人受傷情形亦非嚴重等一切情狀，量處拘役四十日，並諭
    知易科罰金之折算標準，原審判決認事用法並無不當，量刑亦甚妥適，被告上訴
    意旨指原判決量刑太重云云，並無理由，應予駁回。
據上論結，應依刑事訴訟法第三百六十八條，判決如主文。
本案經檢察官郭振昌到庭執行職務。
中    華    民    國     八十九     年       二       月       三       日
                              臺灣高等法院高雄分院刑事第二庭
                                  審判長法官  曾永宗
                                        法官  邱永貴
                                        法官  曾玉英
右正本證明與原本無異。
不得上訴。
                                      書記官  林靜霙
中    華    民    國     八十九     年       二       月      三        日
附錄：本判決論罪科刑法條：
刑法第二百七十七條第一項
傷害人之身體或健康者，處三年以下有期徒刑，拘役或一千元以下罰金。
                                                                       Ｇ


司法院資訊處製作；財團法人民間司法改革基金會備份。
